【裁判字號】    89,易,1625
【裁判日期】    891226
【裁判案由】    違反就業服務法
【裁判全文】
臺灣彰化地方法院刑事判決                        八十九年度易字第一六二五號
    公  訴  人  臺灣彰化地方法院檢察署檢察官
    被      告  頂番食品有限公司
    兼代表人    甲○○○
右列被告等因違反就業服務法案件，經檢察官聲請簡易判決處刑 (八十九年度偵字第
六二六四號、第六九七四號)，本院認應依常程序審理，茲判決如左：
    主    文
甲○○○違反雇主不得以本人名義聘僱外國人為他人工作之規定，其聘僱人數為一人
，處罰金新台幣萬元，如易服勞役，以新台幣玖佰元即銀元佰元折算壹日。
頂番食品有限公司之代表人因執行業務，違反雇主不得未經許可留用他人所申請聘僱
之外國人之規定，其留用人數為一人，處罰金新台幣萬元。
    事    實
一、甲○○○係設於設彰化縣鹿港鎮○○里○○路○段一０七巷七弄二號頂番食品有
    限公司（下簡稱頂番公司，即「頂呱呱速食店」）之代表人，明知雇主未經主管
    機關行政院勞工委員會許可，不得留用他人所申請聘僱之外國人之規定。甲○○
    ○明知雇主不得以本人名義聘僱外國人為他人工作之規定，竟於八十九年八月一
    日起至同年八月七日止，擅自為公司執行業務，將其以監護工名義合法引進之印
    尼籍女外勞ENDAH RAHAYO一名，除於白天上午八時至下午二時期間，在彰化漢銘
    醫院看護甲○○○之妹李玉蘭外，未經許可留用至其所經營之頂番公司內，從事
    廚膳工作，工作時間為每日下午二時至五時，嗣經警於八十九年八月七日下午四
    時十分，在上址查獲，循線查悉上情。
二、案經彰化縣警察局鹿港分局報告臺灣彰化地方法院檢察署檢察官及自動檢舉聲請
    簡易判決處刑。
    理    由
一、訊據被告甲○○○否認上情，辯稱於下午二時伊載該外勞自醫院返家，因住處沒
    人，故將她載至公司（「頂呱呱速食店」），可能是她自己主動幫忙云云。
二、惟查，上開事實，業據被告於警訊及偵查中坦承，核與該外勞印尼籍女外勞ENDA
    H RAHAYO於警訊中之供述相符，並有該外勞於頂番公司廚房內工作被當場照相之
    相片一張、頂番公司執照、現場臨檢紀錄表各一紙附卷可資佐證，而該女外勞若
    非在該頂番公司工作，何須著載工作服，且頂番公司係獨立法人，被告甲○○○
    既申請該外勞從事監護工作，即應依規定任用外勞，不得再引介從事頂番公司業
    務上之工作，是被告所辯，不足採信，渠等犯行堪予認定。
三、核被告甲○○○所為，係違反就業服務法第五十三條第三款規定，其聘僱人數為
    一人，所犯係同法第五十八條第一項前段之罪。並依同法第五十八條第二項對法
    人被告即頂番公司科以罰金之刑。爰審酌被告等圖減少頂番公司經營成本之犯罪
    動機、手段、目的，及違法聘僱（留用）外勞，影響主管機關對外勞管理，及該
    外勞對本國風評等一切情狀，分別量處如主文所示之刑；被告甲○○○部分，並
    均諭知易服勞役折算之標準。
四、據上論斷，依刑事訴訟法第四百五十二條、第二百九十九第一項前段，就業服務
    法第五十八條第一項前段、第二項，刑法第十一條前段、第四十二條第二項，罰
    金罰鍰提高標準條例第二條，現行法規所定貨幣單位折算新台幣條例第二條，判
    決處如主文。
本案經檢察官林映姿到庭執行職務。
中    華    民    國    八十九    年      十二      月        廿六      日
                                臺灣彰化地方法院刑事第二庭
                 法      官  王  鏡  明
右正本證明與原本無異。
如不服本判決，應於送達後十日內向本院提出上訴狀(須附繕本)。
                                    法院書記官  于  淑  真
中    華    民    國    八十九    年      十二      月        廿八      日
就業服務法第五十八條
違反第五十三條第一款、第二款或第三款規定，其聘僱或留用人數為一人者，處六月
以下有期徒刑、拘役或科或併科新臺幣九萬元以下罰金；其聘僱或留用人數為二人以
上者，處三年以下有期徒刑、拘役或科或併科新臺幣三十萬元以下罰金。
法人之代表人、法人或自然人之代理、受雇人或其他從業人員，因執行業務犯前項之
罪者，除處罰其行為人外，對該法人或自然人亦科以前項之罰金。
就業服務法第五十三條
雇主不得有左列行為：
一、聘僱或留用未經許可或許可失效之外國人。
二、以本人名義聘僱外國人為他人工作。
三、未經許可聘僱或留用他人所申請聘僱之外國人。
四、指派所聘僱之外國人從事申請許可以外之工作。


司法院資訊處製作；財團法人民間司法改革基金會備份。
